臺灣臺南地方法院交通事件裁定　　　　　　　　　　九十三年度交聲字第二四八號
　　移
　　受處分人
　　即異議人　甲○○
右列受處分人因違反道路交通管理處罰條例案件，對於交通部公路總局嘉義區監理所
台南監理站民國九十三年五月十八日所為之裁決處分（處分案號：嘉監南字第裁七四
─Ｍ00000000號），聲明異議，本院裁定如左：
    主  文
異議駁回。
    理  由
一、聲明異議意旨略以：如附件聲明異議狀所載。
二、按汽車駕駛人，行車速度，超過規定之最高時速者，處新臺幣一千二百元以上二
    千四百元以下罰鍰；並予記違規點數一點；道路交通管理處罰條例第四十條第一
    項、第六十三條第一項第一款分別定有明文。
三、經查：
    （一）本件受處分人即異議人甲○○係於民國九十三年四月十三日十五時五十分
          許，駕駛車號ＢＸ７─２９９號重型機車，在行經速限五十公里之台南縣
          永康市○○○路時，沿該路第二快車道由北向南行駛至上開路段四十一號
          前時，適有黃敏彥駕駛之車號ＸＡ─８１８０號自小客車同向由前揭中正
          南路第一快車道欲向右變換至第二快車道，異議人所騎乘之機車遂撞擊黃
          敏彥所駕駛自小客車右前車頭肇生車禍事故，經警據報處理並於同年四月
          十六日為異議人甲○○製作調查筆錄，發現異議人供稱車禍當時行車時速
          高達六十公里，已超速十公里，而有違反道路速限管制規定之事實，遂予
          製單舉發等情，有台南縣警察局南縣警交字第Ｍ00000000號舉發
          違反道路交通管理事件通知單及台南縣警察局永康分局以九十三年六月二
          十五日南縣永警六字第０九三００一八七三三號函檢送之當事人警訊筆錄
          載明可稽，從而，異議人有於上開時、地駕駛機車而行車速度超速之違規
          事實，即堪認定。
    （二）異議人雖辯稱：伊於員警詢問車禍情形時，僅係附和員警說詞而答覆，其
          當時車速應只有四、五十公里，並未超速云云。惟按法院受理交通異議案
          件，乃是對於交通舉發行政處分審查其是否違法，本質上屬於行政爭訟過
          程，與普通法院審理刑事案件之原則不同。其舉證責任之原理，非如刑事
          案件中，應超越任何合理懷疑始可為有罪判決者之嚴格程度。其舉證責任
          之原理，應與民事訴訟相類似，除有特別規定外，基本上準用民事訴訟法
          ，由國家機關與人民二造，各自履行其主觀之舉證責任，在過程中各自提
          出證據；若窮盡各種證據方法，待證結果仍有不明時，則由客觀之舉證責
          任危險分配原則，決定國家機關與人民二造何人應受敗訴危險。此參酌行
          政訴訟法第一百三十六條規定準用民事訴訟法第二百七十七條自明。查原
          裁決機關交通部公路總局嘉義區監理所台南監理站，裁決異議人甲○○有
          駕駛機車超速之違規情事，乃引據舉發單及前開警詢筆錄為證，而本件異
          議人當時之行車情狀，業據目擊證人周澤源於警詢中陳稱：「（問：他們
          二人車速多快？）ＸＡ─８１８０號自小客車速很慢，ＢＸ７─２９９號
          重機車速很快」等語（見前開台南縣警察局永康分局以函檢送之警訊調查
          筆錄），而異議人於警詢時既自承當時車速為六十公里，且於本院調查時
          亦供稱：「（問：為何你在警訊中稱你的車速為六十公里？）警察是問說
          我當時的速度大約多少？是四十、五十或是六十公里？警員講到六十公里
          時，我只有回答大概是那樣子，警員有跟我確認是否是六十公里，我說有
          」等語無訛（見本院九十三年八月十七日訊問筆錄），參以異議人係在車
          禍後二日（十五日）始為警製作筆錄，其就整個車禍之事實經過已有充分
          時間可供整理思緒，且因陳述當時較接近案發時間，所受之干擾較小且記
          憶較為清晰，亦較少有時間考慮到利害關係，其於警詢當時所供述之行車
          速度自較為可採，而異議人既未就舉發員警有無舉發錯誤等情提出確實證
          據以供調查，且未提供任何相關證據足資證明舉發員警確有捏造事實違法
          取締之情事，從而異議人前開所辯，要係卸責之詞，自無可採。
    （三）本件異議人甲○○有於右述時、地，駕駛前開重型機車而行車速度超過規
          定最高時速之違規事實，既可認定，則移送機關即交通部公路總局嘉義區
          監理所台南監理站據此引用前開道路交通管理處罰條例第四十條第一項、
          第六十三條第一項第一款規定，裁處異議人罰鍰新臺幣一千二百元，並記
          違規點數一點，於法並無不當，異議人異議為無理由，應予駁回。
四、據上論斷，應依道路交通案件處理辦法第十九條，裁定如主文。
中      華      民      國      九十三      年     九     月    十七    日
                                  臺灣臺南地方法院交通法庭
                                      法  官    張  瑛  宗
右正本證明與原本無異
如不服本裁定應於送達後五日內向本院提出抗告狀
          書記官    陳  志  德
中      華      民      國      九十三      年     九     月    十七    日
